【裁判字號】    98,抗,461
【裁判日期】    980612
【裁判案由】    聲請定其應執行刑
【裁判全文】
臺灣高等法院刑事裁定                   98年度抗字第461號
抗  告  人
即  受刑人  甲○○
上列抗告人即受刑人因聲請定其應執行刑案件，不服臺灣板橋地
方法院98年度聲字第1717號，中華民國98年4 月16日裁定（聲請
案號：臺灣板橋地方法院檢察署98年度執聲字第1161號），提起
抗告，本院裁定如下：
    主  文
抗告駁回。
    理  由
一、按裁判確定前犯數罪者，併合處罰之；又數罪併罰，有2 裁
    判以上者，依刑法第51條之規定，定其應執行之刑，同法第
    50條、第53條分別定有明文。又按犯最重本刑為5 年以下有
    期徒刑以下之刑之罪，而受6 個月以下有期徒刑或拘役之宣
    告者，得以新臺幣1 千元、2 千元或3 千元折算1 日，易科
    罰金。但確因不執行所宣告之刑，難收矯正之效，或難以維
    持法秩序者，不在此限。前項規定於數罪併罰，其應執行之
    刑未逾6 月者，亦適用之，刑法第41條第1 、2 項分別定有
    明文。是於數罪併罰之案件，所定之應執行刑若已逾有期徒
    刑6 月，法院自不得諭知易科罰金之折算標準。
二、經查，抗告係不服裁定請求救濟之方法，故當事人於抗告期
    限內，無論其形式上誤用上訴或再審字樣，仍不妨礙其提起
    抗告之效力，本件抗告人即受刑人甲○○（簡稱抗告人）就
    原裁定表示不服所提出之刑事「上訴」狀，核其真意應係提
    起抗告，且係於法定期間內提出，其抗告為合法，合先敘明
    。
三、又查，本件原審裁定意旨以：抗告人因違反毒品危害防制條
    例等案件，經原審法院先後判處如附表所載之刑，均經分別
    確定在案，有各該判決書及本院被告前案紀錄表1 件在卷可
    稽，因檢察官聲請定其應執行之刑為正當，爰依刑事訴訟法
    第477 條第1 項，刑法第53條、第51條第5 款，裁定如附表
    所示之各罪應執行有期徒刑8 月，又因定執行刑已逾6 月，
    並未諭知易科罰金之折算標準等情，揆之首揭法條規定，核
    無不合。本件抗告意旨略以：伊曾就如附表所示之罪聲請檢
    察官准予分期繳納罰金獲准，並已繳納一期，請體恤抗告人
    有繳納罰金之誠意，改判為有期徒刑6 月，俾抗告人繼續繳
    納罰金，否則抗告人先前繳納罰金即無意義等語，指摘原裁
    定不當。惟因原審裁定就附表所示各罪定其執行刑為8 月，
    並未逾越法定權限，亦未違反比例原則，而依刑法第41條第
    2 項之規定，更不符合得易科罰金之要件。抗告意旨請求改
    判其執行刑為6 月，並請求易科罰金，於法無據。綜上所述
    ，本件抗告，為無理由，應予駁回。
據上論結，應依刑事訴訟法第412 條，裁定如主文。
中    華    民    國    98    年    6     月    12    日
                  刑事第二十庭審判長法  官  楊貴雄
                                    法  官  林銓正
                                    法  官  鄧振球
以上正本證明與原本無異。
不得再抗告。
                                    書記官  劉有志
中    華    民    國    98    年    6     月    15    日


司法院資訊處製作；財團法人民間司法改革基金會備份。
